【裁判字號】    88,訴,1899
【裁判日期】    890607
【裁判案由】    偽造文書等
【裁判全文】
臺灣高雄地方法院刑事判決                        八十八年度訴字第一八九九號
    公  訴  人  臺灣高雄地方法院檢察署檢察官
    被      告  甲○○
右列被告因偽造文書等案件，經檢察官提起公訴（八十八年度偵字第一五六六０號）
，本院判決如左：
    主  文
甲○○連續行使偽造私文書，足以生損害於他人，處有期徒刑壹年，緩刑肆年。於附
表所示各筆刷卡簽帳單顧客存根聯、銀行存根聯、特約商店存根聯上偽造之「乙○」
之署押玖枚沒收。
    事  實
一、尤佩文（即尤佳鈴）原係乙○之女友，惟自民國八十七年八月初感情即為不睦，
    尤佩文竟基於意圖為自己不法之所有及行使偽造文書之概括犯意，於八十七年八
    月中旬某日，至在高雄市新興區○○○路十四號六樓之乙○住處，竊取乙○所有
    玉山銀行信用卡及富邦銀行信用卡各一張，得手後，持有上開信用卡於八十七年
    八月十七日，未經乙○之同意，連續持前述信用卡分別於附表所示之時間，至附
    表所示之玉山銀行及富邦銀行位於高雄市○○○路一百九十六號沙娜內衣三越店
    之特約商店，佯以其即為「乙○」本人，而以該信用卡向各該特約商店刷卡購物
    ，並以複寫方式同時在簽帳單顧客存根聯、特約商店存根聯及銀行存根聯上分別
    偽簽「乙○」之署押，一次偽造完成三聯「乙○」等人名義之簽帳單而偽造私文
    書多次，持以交付特約商店，使各該特約商店誤以為其即為乙○本人，而同意其
    簽帳購物，並交付其所購之物，均足生損害於乙○之權益及發卡銀行之追償，其
    各筆刷卡日期、特約商店名稱、刷卡金額均詳如附表所示。嗣於八十七年八月十
    九日乙○發覺有異向玉山銀行及富邦銀行掛失，始知上情。
二、案經乙○訴由台灣高雄地方法院檢察署檢察官偵查起訴。
        理  由
一、訊據被告尤佩文坦承有於右揭時地使用上開信用卡，並簽寫告訴人之姓名於簽帳
    單等情，惟辯稱：上開信用卡是乙○自己交給伊，而乙○亦有同意伊使用上開信
    用卡云云。惟查：右揭事實業據告訴人乙○指述綦詳，且被告雖稱信用卡、提款
    卡係告訴人寄放，且同意其使用，惟被告自承不知提款卡之密碼，且被告對於告
    訴人另一附相片之中國信託商業銀行信用卡一張，並未有盜用等情，衡諸常情，
    若被告係經告訴人交付上開信用卡及提款卡並同意其使用，告訴人應有告知提款
    卡密碼，並且對於附有告訴人相片之中國信託商業銀行之信用卡，被告應不致畏
    懼而未用，然該信用卡卻未遭被告竊取使用，另告訴人於八十七年八月十九日即
    被告使用上開信用卡刷卡後二日，告訴人即向玉山銀行及富邦銀行為信用卡掛失
    之手續，足認上開信用卡並非告訴人所交付，並且未同意被告使用，此外，復有
    玉山銀行及富邦銀行信用卡消費明細二紙、及富邦銀行簽帳單存根聯一紙在卷可
    稽，被告於本院審理時復辯稱有就竊盜之事有與告訴人達成和解，告訴人有稱被
    告並無竊盜其信用卡之情事等語，然經證人曾景星即被告所稱有參與和解之人於
    本院審理時證述當初和解時並未談及信用卡竊盜及盜用等語，是以，被告上開所
    辯乃臨訟卸責之詞，不足採信。本件事證明確，被告犯行洵堪認定。
二、查持信用卡刷卡購物，持卡人在簽帳單上簽名時，即表示該簽帳單係以持卡人之
    名義所製作之文書，雖一般情形率皆先由特約商店在簽帳單上列印商店名稱、刷
    卡日期及金額等記載事項，惟此僅係為便利持卡人製作簽帳單之權宜作法，是以
    被告於刷卡購物時，雖僅偽簽「乙○」之署押，然該簽帳單本身仍為被告所製作
    之私文書，且足以生損害於乙○之權益及發卡銀行之追償。故核被告被告竊取乙
    ○之信用卡，持信用卡至特約商店佯以其為持卡人，而偽簽「乙○」之署押偽造
    簽帳單，並持交各特約商店，使各該特約商店陷於錯誤，而接受其消費購物並交
    付財物，其所為係犯刑法第三百二十條第一項竊盜罪、第二百十六條、第二百十
    條之行使偽造私文書罪、第三百三十九條第一項之詐欺取財罪。至被告多次偽造
    「乙○」之署押均為其偽造簽帳單之部分行為，皆不另論罪，又偽造私文書後，
    復持以行使，偽造之低度行為為行使之高度行為所吸收，亦不另論罪。被告所犯
    前開數行使偽造私文書、詐欺取財之行為，均各時間緊接，所犯罪名亦各均相同
    ，顯各出於概括犯意反覆為之，均各為連續犯，爰依刑法第五十六條之規定各論
    以一罪，並均各加重其刑。被告所犯上開行使偽造私文書、詐欺取財、竊盜三罪
    ，各有方法結果之牽連關係，應依刑法第五十五條之規定，從重論以連續行使偽
    造私文書罪。爰審酌被告因起貪念而犯上開之罪，惡性非輕，惟念其竊刷金額非
    鉅，且已得告訴人之諒解，並已清償盜刷款項等一切情狀，量處如主文所示之刑
    。末查，被告前未曾受有期徒刑以上刑之宣告，此有台灣高雄地方法院檢察署刑
    案資料查註紀錄表及本院被告全國前案紀錄表在卷可稽，因一時貪念，而為本件
    犯行，經此罪刑之宣告後，爾後應能謹慎其行，謹守分際，信無再犯之虞，本院
    認對其所宣告之刑以暫不執行為當，爰併予以宣告緩刑四年，用啟自新。
三、又如附表所示各筆刷卡購物被告偽簽「乙○」之署押於簽帳單顧客存根聯、銀行
    存根聯、特約商店存根聯共九枚，雖未扣案，仍應依刑法第二百十九條之規定沒
    收。
據上論斷，應依刑事訴訟法第二百九十九條第一項前段，刑法第五十六條、第二百十
六條、第二百十條、第三百二十條第一項、第三百三十九條第一項、第五十五條、第
二百十九條、第七十四條第一款，罰金罰鍰提高標準條例第一條前段，判決如主文。
中          華        民        國     八十九    年    六   月    七    日
                                      台灣高雄地方法院刑事第二庭
                                          法  官  廖  建  瑜
右正本證明與原本無異。
如不服本判決，應於判決送達後十日內，向本院提出上訴狀。
                                          書記官  歐  文  政
中    華    民  國      八十九      年      六      月      九      日
附表：
┌──┬────┬────────────┬───────────┐
│編號│盜刷時間│   盜 刷 地 點          │ 盜刷金額（新臺幣）   │
├──┼────┼────────────┼───────────┤
│ 一 │87.8.17 │戴娜行                  │玉山銀行信用卡五百元  │
│    │        │（即莎娜內衣三越店）    │                      │
│    │        │                        │                      │
├──┼────┼────────────┼───────────┤
│ 二 │87.8.17 │戴娜行                  │玉山銀行信用卡五百元  │
│    │        │（即莎娜內衣三越店）    │                      │
├──┼────┼────────────┼───────────┤
│ 三 │87.8.17 │戴娜行                  │富邦銀行信用卡四百零四│
│    │        │（即莎娜內衣三越店）    │元                    │
└──┴────┴────────────┴───────────┘
附錄本判決論罪科刑之法條：
刑法第二百十六條
行使第二百十條至第二百十五條之文書者，依偽造、變造文書或登載不實事項或使登
載不實事項之規定處斷。
刑法第二百十條
偽造、變造私文書，足以生損害於公眾或他人者，處五年以下有期徒刑。


司法院資訊處製作；財團法人民間司法改革基金會備份。
